臺灣臺中地方法院民事裁定
110年度抗字第303號
抗  告  人  楊銀花  
相  對  人  張國力  
上列當事人間因聲請本票裁定事件，抗告人對於民國110年11月1
7日本院民事庭司法事務官所為110年度司票字第6445號裁定提起
抗告，本院裁定如下：
    主  文
抗告駁回。
抗告程序費用新臺幣壹仟元由抗告人負擔。
    理  由
一、按執票人向本票發票人行使追索權時，得聲請法院裁定後強
    制執行，票據法第123條定有明文。再按本票執票人依票據
    法第123條規定聲請法院裁定許可對發票人強制執行，係屬
    非訟事件，此項聲請之裁定及抗告法院之裁定，僅依非訟事
    件程序以審查強制執行許可與否，並無確定實體上法律關係
    存否之效力，法院僅就本票形式上之要件是否具備予以審查
    即為已足，至於當事人間實體上之爭執，應循訴訟程序以資
    解決，要非非訟裁定法院所得審酌（最高法院56年台抗字第
    714號、57年台抗字第76號裁定要旨參照）。
二、抗告意旨略以：伊沒收到錢、不認識相對人、債務不存在，
    為此提出抗告等語。
三、經查，本件相對人主張其執有抗告人相對人簽發如附表所示
    之本票（下稱系爭本票），並免除作成拒絕證書，詎經提示
    未獲付款，並經本院司法事務官形式上審查，合於規定，予
    以准許，並無不合。抗告意旨雖稱伊沒收到錢、不認識相對
    人、債務不存在，然系爭本票，形式上依照票據法第120條
    第1項之應記載事項及發票人簽名均完備，抗告意旨所爭執
    事項，核屬實體事項之爭執，應由抗告人另行提起訴訟以資
    解決，非本件非訟事件得為審究。從而，本件抗告為無理由
    ，應予駁回。
四、按對於非訟事件，依法應由關係人負擔費用者，法院裁定命
    關係人負擔時，應一併確定其數額，非訟事件法第24條第1
    項定有明文。爰依法確定本件抗告程序費用額為1,000元，
    由抗告人負擔。
五、據上論結，本件抗告為無理由，依非訟事件法第46條、第21
    條第2項、第24條第1項，民事訴訟法第495條之1第1項、第4
    49條第1項、第95條、第78條，裁定如主文。
中　　華　　民　　國　　110 　年　　12　　月　　14　　日
          　　　  民事第一庭    審判長法  官  許石慶

                                      法  官  蔡孟君

                                      法  官  王詩銘
正本係照原本作成。
本裁定不得再抗告。   
中　　華　　民　　國　　110 　年　　12　　月　　14　　日
                                      書記官  林玟君
本票附表：至清償日止利息按週年利率百分之六計算    110年度抗字第303號   編號 發票日 票面金額 到期日 利息起算日 票據號碼 備考   （新臺幣）     001 110年8月12日 100,000元 110年9月15日 110年9月15日 WG0000000  002 110年8月31日 100,000元 110年9月30日 110年9月30日 WG0000000  003 110年8月31日 100,000元 110年10月6日 110年10月6日 WG0000000  004 110年9月6日 150,000元 110年10月6日 110年10月6日 WG0000000